臺灣高等法院高雄分院刑事判決　　　　　　　　　　九十一年度上易字第七二號
　　　上　訴　人　台灣屏東地方法院檢察署檢察官
　　　被　　　告　甲○○
右上訴人因被告竊盜案件，不服臺灣屏東地方法院九十一年度易字第一六九號中華民
國九十一年三月十二日第一審判決（起訴案號：臺灣屏東地方法院檢察署九十一年度
偵字第四七六號及移送併辦：九十一年度偵緝字第一七號），提起上訴，暨移送併辦
（九十一年度偵字第一五一三號），本院判決如左：
      主      文
原判決撤銷。
甲○○連續踰越安全設備，於夜間侵入住宅竊盜，處有期徒刑貳年拾月。
      事      實
一、甲○○意圖為自己不法之所有，並基於概括之犯意，先於民國九十年十一月二十
    三日上午六時許，將屏東縣潮州鎮○○里○○街四號乙○○住處後門喇叭鎖之安
    全設備毀壞後，侵入該住宅，竊取乙○○所有之金飾約二兩重（價值新台幣二萬
    五千元）及新台幣（下同）現金五千元，得手後逃逸，經乙○○報案，經警前往
    現場採取可疑指紋，經送刑事警察局比對指紋，而循線查獲。又連續於九十年十
    二月四日凌晨四時許，以自二樓窗戶爬入逾越安全設備之方式，侵入屏東縣萬丹
    鄉○○村○○路七００號吳金昭住處，竊取吳金昭所有女用咖啡色手提包一只，
    內有棕色皮夾中有現金二萬五千元、信用卡金卡四張（中國信託商業銀行、荷蘭
    商業銀行、遠東商業銀行、台新商業銀行）、郵局提款卡一張、土地銀行提款卡
    一張、吳金昭身分證一張、健保卡一張、汽車保險卡一張及諾基亞行動電話一支
    。復於九十一年一月十二日凌晨四時三十分許，以自二樓窗戶爬入逾越安全設備
    之方式，侵入屏東縣九如鄉○○路二十號丙○○住處，竊取丙○○所有之洋酒四
    瓶、行動電話一支及現金六千元，得手後欲逃離時，不慎自二樓摔下受傷，而為
    警查獲。
二、案經屏東縣警察局屏東分局、里港分局、潮州分局分別報請台灣屏東地方法院檢
    察署檢察官偵查起訴及移送本院併案審理。
      理      由
一、上開犯罪事實，業據被告甲○○於警訊及偵查、原審審理中及本院審理時坦承不
    諱，核與被害人乙○○、吳金昭、丙○○於警訊時證述之情節均相符，且被告係
    逾越被害人吳金昭、丙○○住處窗戶進入住宅內偷竊，亦有照片九幀在警訊卷可
    考，並有贓物領據一紙附卷可稽，又被告侵入被害人乙○○、吳金昭住處時，遺
    留現場之指紋，經警方採證送內政部警政署刑事警察局比對結果，在被害人乙○○住處所採得之指紋，確與被告右中指、右環指、右小指指紋相符，在被害人吳
    金昭住處所採指紋，則與被告右拇指指紋相符，亦有該局鑑驗書、指紋卡片及比
    對報告在警訊卷可參。本件罪證明確，被告連續竊盜犯行，均堪認定。
二、被告第一次竊盜行為係將被害人乙○○住處後門喇叭鎖之安全設備加以毀壞後侵
    入住宅竊盜，核被告該次所為，係犯刑法第三百二十一條第一項第二款之毀壞安
    全設備竊盜罪；被告第二次、第三次竊盜行為，均係利用夜間，攀爬窗戶之逾越
    安全設備之方式侵入住宅竊盜，核被告第二次、第三次所為，均係犯刑法第三百
    二十一條第一項第一款、第二款之逾越安全設備於夜間侵入住宅竊盜罪。公訴人
    僅就被告於夜間侵入丙○○住宅竊盜之行為起訴，未於犯罪事實欄敘及被告踰越
    安全設備行竊之行為，漏未論及被告之行為亦應構成刑法第三百二十一條第一項
    第二款之逾越安全設備竊盜罪，尚有未洽，然此為加重條件，故毋庸變更起訴法
    條，核此敘明。被告先後所犯上開三次竊盜行為，時間緊接，犯罪構成要件相同
    ，顯係基於概括犯意反覆為之，為連續犯，爰依刑法第五十六條之規定，從一重
    處斷，僅論以一逾越安全設備於夜間侵入住宅竊盜罪，並依法加重其刑。公訴人
    雖僅就被告竊取被害人丙○○之犯罪行為起訴，其餘就被告行竊乙○○、吳金昭
    部分犯行未於起訴書中敘及，但連續犯為裁判上一罪，檢察官就犯罪事實一部起
    訴，依刑事訴訟法第二百六十七條規定，其效力及於全部，本院自得一併審理。
三、原審以被告罪證明確，因予論罪科刑，固非無見；惟查：原審就被告於九十年十
    一月二十三日上午六時許，將屏東縣潮州鎮○○里○○街四號乙○○住處後門喇
    叭鎖之安全設備毀壞後，侵入該住宅，竊取乙○○所有之金飾約二兩重及現金五
    千元部分，未及審酌，尚有未洽。檢察官上訴意旨，執此指摘原判決不當，為有
    理由，自應由本院將原判決予以撤銷改判。爰審酌被告年輕力壯，不思以勞力賺
    取所得，竟行竊他人財物供己花用，又被告於七十五年三月間、七十五年十月及
    八十八年七月間曾犯有竊盜犯行，有其台灣屏東地方法院檢察署刑案資料查註紀
    錄表及台灣高等法院被告全國前案紀錄表各一份在卷可查，被告平日素行不良，
    惟其所竊得之財物價值尚非鉅大，犯罪後坦承犯行，態度尚稱良好等一切情狀，
    量處有期徒刑二年十月。
據上論斷，應依刑事訴訟法第三百六十九條第一項前段、第三百六十四條、第二百九
十九條第一項前段、刑法第五十六條、第三百二十一條第一項第一款、第二款，判決
如主文。
本案經檢察官王登榮到庭執行職務。
中    華    民    國        九十一      年      五      月    三十一    日
                              臺灣高等法院高雄分院刑事第一庭
                                  審判長法官  王光照
                                        法官  黃仁松
                                        法官  黃壽燕
右正本證明與原本無異。
不得上訴。
                                      書記官  黃富美
中    華    民    國        九十一      年      六      月      三      日
附錄本判決論罪科刑法條：
中華民國刑法第三百二十一條
犯竊盜罪而有左列情形之一者，處六月以上、五年以下有期徒刑：
一  於夜間侵入住宅或有人居住之建築物、船艦或隱匿其內而犯之者。
二  毀越門扇、牆垣或其他安全設備而犯之者。
三  攜帶兇器而犯之者。
四  結夥三人以上而犯之者。
五  乘火災、水災或其他災害之際而犯之者。
六  在車站或埠頭而犯之者。
前項之未遂犯罰之。
                                                                      Ｈ
